臺灣高等法院高雄分院刑事判決       100年度上訴字第1918號
    上  訴  人
    即  被  告  曾煒婷
上列上訴人因毒品危害防制條例案件，不服臺灣高雄地方法院10
0 年度審訴字第2257號中華民國100 年9 月30日第一審判決（起
訴案號：臺灣高雄地方法院檢察署100 年度毒偵字第3533號），
提起上訴，本院判決如下：
    主  文
上訴駁回。
    理  由
一、按不服地方法院之第一審判決而上訴者，應向管轄第二審之
    高等法院為之。上訴書狀應敘述具體理由。第二審法院認為
    上訴書狀未敘述理由，應以判決駁回之，刑事訴訟法第361
    條第1 項、第2 項、第367 條前段分別定有明文。而所謂具
    體理由，必係依據卷內既有訴訟資料或提出新事證，指摘或
    表明第一審判決有何採證認事、用法或量刑等足以影響判決
    本旨之不當或違法，而構成應予撤銷之具體事由，始克當之
    （例如：依憑證據法則具體指出所採證據何以不具證據能力
    ，或依憑卷證資料，明確指出所為證據證明力之判斷如何違
    背經驗、論理法則）；倘僅泛言原判決認定事實錯誤、違背
    法令、量刑失之過重或輕縱，而未依上揭意旨指出具體事由
    ，或形式上雖已指出具體事由，然該事由縱使屬實，亦不足
    以認為原判決有何不當或違法者（例如：對不具有調查必要
    性之證據，法院未依聲請調查亦未說明理由，或援用證據不
    當，但除去該證據仍應為同一事實之認定），皆難謂係具體
    理由，俾與第二審上訴制度旨在請求第二審法院撤銷、變更
    第一審不當或違法之判決，以實現個案救濟之立法目的相契
    合，此有最高法院97年台上字第892 號判決意旨可參照。
二、經查：被告曾煒婷上訴意旨，以其坦承犯行，且深感後悔，
    已未再施用毒品，家中尚有老邁雙親需被告照顧，懇請從輕
    量刑，指摘原判決量刑過重尚有不當云云。然查：被告迭次
    於警詢、原審時均坦承施用第一、二級毒品犯行不諱，且其
    為警所採集尿液經送檢驗後結果，呈嗎啡、可待因、安非他
    命及甲基安非他命之陽性反應，有高雄市政府警察局鳳山分
    局偵辦毒品案件嫌疑人尿液採集編號對照表（尿液編號：鳳
    警159 ）及台灣檢驗科技股份有限公司100 年05月18日濫用
    藥物檢驗報告（檢體編號：鳳警159 ）各1 份附卷可稽，足
    認被告自白核與事證相符，足徵被告任意性之上開自白與事
    實相符，堪予採為認定犯罪事實之憑據，且原審係以簡式審
    判程序審理，原審因而論罪科刑，判處被告施用第一、二級
    毒品，各處有期徒刑10月、4 月，定應執行刑為有期徒刑1
    年，經核並無違誤。核被告之上訴意旨，僅係就原審之量刑
    反覆爭執，並未依據卷內既有訴訟資料提出新事證，以指摘
    或表明第一審判決有何採證認事、用法或量刑等足以影響判
    決本旨之不當或違法，要難謂其上訴書狀已經敘述具體理由
    ，揆諸上開規定及說明，本件上訴自非屬得上訴第二審之具
    體事由。
三、綜上所述，本件揆諸上開法條規定及最高法院判決意旨，被
    告之上訴，難認合法，應予駁回。爰不經言詞辯論，依刑事
    訴訟法第367 條前段、第372 條規定，判決如主文。
中    華    民    國  100     年    12    月    20    日
                刑事第二庭  審判長法  官  林正雄
                                  法  官  邱明弘
                                  法  官  黃壽燕
以上正本證明與原本無異。
施用第二級毒品部分不得上訴，施用第一級毒品部分，如不服本
判決應於收受本判決後10日內向本院提出上訴書狀，其未敘述上
訴理由者，並得於提起上訴後10日內向本院補提理由書狀（均須
按他造當事人之人數附繕本）「切勿逕送上級法院」。
中    華    民    國   100    年    12    月    20    日
                                  書記官  戴志穎